臺灣高雄地方法院刑事判決　　　　　110年度審交易字第953號
公　訴　人　臺灣高雄地方檢察署檢察官
被　　　告　SONGLA SAKDA(沙達，泰國籍)



上列被告因公共危險案件，經檢察官聲請以簡易判決處刑（110
年度撤緩速偵字第152號），本院受理後（110年度交簡字第2690
號），認為不宜逕以簡易判決處刑，改依通常程序審理，判決如
下：
    主  文
本件公訴不受理。
    理  由
一、聲請簡易判決處刑意旨略以：被告SONGLA SAKDA於民國109
    年11月18日18時50分許，在高雄市鳳山區之友人住處飲用高
    粱酒後，明知吐氣所含酒精濃度達每公升0.25毫克以上者，
    已不得駕駛動力交通工具，仍基於不能安全駕駛動力交通工
    具而駕駛之犯意，於同日19時50分許，在呼氣酒精濃度已逾
    上開標準之情形下，騎乘屬於動力交通工具之電動自行車行
    駛於道路。嗣於同日20時5分許，行經高雄市○○區○○路
    ○段000號前時，因未開啟燈光而為警攔檢，發現其身上散
    發酒味，並於同日20時11分許施以檢測，測得其吐氣所含酒
    精濃度達每公升0.37毫克。因認被告涉犯刑法第185條之3第
    1項不能安全駕駛動力交通工具罪嫌等語。
二、按起訴之程序違背規定者，應諭知不受理之判決，刑事訴訟
    法第303條第1款定有明文。又按被告於緩起訴期間內，有刑
    事訴訟法第253條之3第1項各款所列事由之一者，檢察官固
    得依職權或依告訴人之聲請撤銷原處分，繼續偵查或起訴。
    然於此情形，檢察官應製作撤銷緩起訴之處分書，並以正本
    送達於被告，被告接受撤銷緩起訴之處分書後，並得於10日
    內聲請再議，同法第255條第1項前段、第2項前段、第256條
    之1第1項分別定有明文。倘撤銷緩起訴之處分書，未合法送
    達於被告，其再議期間無從起算，該撤銷緩起訴之處分，難
    認已經確定。是檢察官如就撤銷緩起訴處分尚未確定之同一
    案件，另行提起公訴或聲請簡易判決處刑，其起訴或聲請之
    程序自係違背規定，依同法第303條第1款，應諭知不受理之
    判決，始為適法(最高法院108年度台非字第227號判決意旨
    參照)。再按關於刑事訴訟之送達文書，準用民事訴訟法之
    規定，刑事訴訟法第62條定有明文。又民事訴訟法第138條
    第1項規定之寄存送達，限於不能依同法第136條及第137條
    規定行送達者，始得為之，設其送達之處所，雖原為應受送
    達人之住居所、事務所或營業所而實際上已變更者，該原住
    居所、事務所或營業所，即非應為送達之處所，自不得於該
    原處所為寄存送達(最高法院64年度台抗字第481號判決、93
    年度台上字第2460號判決意旨參照)。另按刑事訴訟法第55
    條第1項前段固規定：被告為接受文書之送達，應將其住所
    、居所或事務所向法院或檢察官陳明。然揆諸同法第57條規
    定：應受送達人雖未陳明送達處所，而其住所、居所或事務
    所為書記官所知者，亦得向該處送達之；第59條規定：被告
    住、居所、事務所及所在地不明者，得為公示送達，足見被
    告未陳明受送達處所，並不因此解免法院、檢察官應合法送
    達訴訟文書之義務，亦殊無逕以被告遷移住居處所不為陳報
    ，擬制其捨棄意見陳述權利之理。且被告於檢察官偵訊時雖
    已陳述其現居地址，惟倘若被告其後已遭另案發布通緝，或
    外國籍被告已遭遣送出國，則於此情形下，將文書送達其原
    先所陳述之現居地址，顯難認為已合法送達(臺灣高等法院
    暨所屬法院103年法律座談會刑事類提案第29號研討結果參
    照)。
三、經查：
(一)被告SONGLA SAKDA因上開公共危險案件，經臺灣高雄地方檢
    察署（下稱高雄地檢署）檢察官於109年11月20日以109年度
    速偵字第4016號為緩起訴處分，經臺灣高等檢察署高雄檢察
    分署檢察長於109年12月15日以109年度上職議字第6872號為
    駁回再議之處分確定後，緩起訴期間為109年12月16日至110
    年12月15日，嗣因被告未依緩起訴處分內容，於應遵守義務
    之期間向公庫支付緩起訴處分金新臺幣3萬元，而有刑事訴
    訟法第253條之3第1項第3款之事由，經高雄地檢署檢察官於
    110年8月20日以110年度撤緩字第268號撤銷緩起訴處分等情
    ，有前開緩起訴處分書、臺灣高等檢察署高雄檢察分署處分
    書、撤銷緩起訴處分書及臺灣高等法院被告前案紀錄表各1
    份在卷可稽。
(二)前開撤銷緩起訴處分書送達被告先前在臺之居留地址即高雄
    市○○區○○○路000號，因未獲會晤本人亦無受領文書之
    同居人或受僱人，而於110年9月3日寄存送達埤頂派出所，
    固有送達證書在卷可參（撤緩字卷第15頁），然被告為泰國
    籍人士，於109年11月27日即已出境離臺，且自此之後即未
    曾再入境我國，顯未再居住於該居留地址，此有被告之入出
    境資訊連結作業資料在卷可參（撤緩速偵字卷第11頁），是
    原為被告之住居所實際上業已變更，而檢察官於110年8月20
    日作成之上開撤銷緩起訴處分書，竟仍向被告先前在臺之聯
    絡地址送達，並未向在國外之被告為送達或以其他方式為合
    法送達，顯然並未合法送達被告，致被告無法依法行使再議
    權利，該撤銷緩起訴之處分即尚未確定，從而檢察官於撤銷
    緩起訴處分確定前，原緩起訴處分仍未失其效力之情況下，
    逕對被告聲請以簡易判決處刑，揆諸前開說明，即與刑事訴
    訟法第255條第2項前段、第256條之1第1項規定之程式不合
    ，其起訴程序即屬違背規定，爰不經言詞辯論，逕為諭知不
    受理之判決。
四、據上論斷，應依刑事訴訟法第452條、第303條第1款、第307
    條，判決如主文。
本件經檢察官陳麒聲請簡易判決處刑。
中    華    民    國   110    年    11    月    24    日
                  刑事第六庭    法  官  張雅文
以上正本證明與原本無異。
如不服本判決應於收受判決後20日內向本院提出上訴書狀，並應
敘述具體理由。其未敘述上訴理由者，應於上訴期間屆滿後20日
內向本院補提理由書(均須按他造當事人之人數附繕本)「切勿逕
送上級法院」。
中    華    民    國   110    年    11    月    24    日
                                書記官  林水木